---
title: "Trabajo Regresión funciones núcleo"
author: "alguien <br/> alguine 2 <br/> Lola Velasco Ballesta"
date: today
lang: es

format:
  html:
    toc: true
  typst: 
    toc: true
    papersize: a4
    output-file: "blabla.pdf"
editor: source
---


# Variables

```{r}
data <- read.table("auto-mpg.data")
colnames(data) <- c("mpg","cylinders","displacement","horsepower",
                     "weight","acceleration","model year",
                     "origin","car name")
```


```{r}
y <- data$mpg
x1 <- as.numeric(data$horsepower)
x1<- x1[!is.na(x1)]                 
x2 <- data$weight
```


```{r}

```


# Tarea 1
::: callout-note
## Ejercicio 1
Determina el parámetro ventana para la estimación de la función de densidad de y, utilizando núcleo gaussiano, con los métodos: validación cruzada y plug-in.
:::

```{r}
hvc=bw.ucv(y) #  Validación cruzada
hvc
hpi=bw.SJ(y)  #  Plug-in
hpi
```



```{r}

```

::: callout-note
## Ejercicio 2
Representa los estimadores núcleo asociados en un mismo gráfico. Comenta brevemente el resultado.
:::

```{r}

```

```{r}

```

```{r}

```

::: callout-note
## Ejercicio 3
Repite los dos apartados anteriores para x1 y x2.
:::

```{r}

```

```{r}

```

```{r}

```

```{r}

```

# Tarea 2
::: callout-note
## Ejercicio 4
Estima la función de densidad conjunta de (y, x1) utilizando un estimador núcleo, con núcleo gaussiano y ventana calculada con método plug-in. Escribe la matriz de ventadas y representa el estimador obtenido.
:::

```{r}

```

```{r}

```

```{r}

```

::: callout-note
## Ejercicio 5
Da una estimación de la función de densidad conjunta en (y, x1) = (20, 150).
:::

```{r}

```

```{r}

```

```{r}

```

```{r}

```

::: callout-note
## Ejercicio 6
Repite los dos apartados anteriores para (y, x2) y (y, x2) = (25, 3000). 
:::

```{r}

```

```{r}

```

```{r}

```

```{r}

```

# Tarea 3

::: callout-note
## Ejercicio 7
Estima la curva de regresión de y sobre x1 utilizando un estimador local lineal (p = 1), con núcleo gaussiano, y ventana calculada con los métodos: validación cruzada y plug-in.
:::

```{r}

```

```{r}

```

```{r}

```

```{r}

```

::: callout-note
## Ejercicio 8
Calcula la línea de regresión y escribe su expresión.
:::

```{r}

```

```{r}

```

```{r}

```

```{r}

```

::: callout-note
## Ejercicio 9
Representa los tres estimadores en un mismo gráfico. Comenta brevemente el resultado.
:::

```{r}

```

```{r}

```

```{r}

```

```{r}

```

::: callout-note
## Ejercicio 10
Estima la curva de regresión en x1 = 110 con los tres estimadores.
:::

```{r}

```

```{r}

```

```{r}

```

::: callout-note
## Ejercicio 11
Repite los cuatro apartados anteriores para y sobre x2 y x2 = 3000.
:::

```{r}

```

```{r}

```

```{r}

```

```{r}

```


```{r}

```

```{r}

```